# 售后融资租赁

提问人：那片天空 0502 时间：2016-05-03 14:25:41
企业签订售后融资租赁租赁合同，约定等额租金，固定资产净值1400w，售价1000w，企业认为实质为从第三方公司取得借款性质。
企业财务处理为参照融资租赁会计处理，借：长期应付款，差额为未确认融资费用，按照每个月支付的等额租金确认融资费用。但是公司的对于固定资产未做出相应的会计处理，这样是否可行？

回答人：chenyiwei
对售后回租构成融资租赁的交易，可以按其经济实质作为一项资产抵押借款进行处理，借款的初始本金就是出售时所获得的款项净额；后续每期支付租金可以看作还本付息。对于作为抵押的资产，无需进行特殊的账务调整处理，只需在附注中披露其所有权受到限制即可。

提问人：那片天空 0502 时间：2016-05-04 09:45:14
请问陈版主，企业列报的科目为长期应付款和未确认融资费用，按月进行确认；按实质视为资产抵押借款，那列报是要归入长期借款列报？还是按照长期应付款和未确认融资费用进行列报披露？

回答人：chenyiwei
按净额（长期应付款减去未确认融资费用），一年内到期部分列报为“一年内到期的非流动负债”，一年后到期部分列报为“长期应付款”。

提问人：那片天空 0502 时间：2016-05-06 10:29:24
谢谢，陈版主，对于一年以内到期部分，我的报告截止日是 2016 年 3 月 31 日，那么一年以内到期的截止日是 2017 年 3 月 31 日，还是2016 年 12 月 31 日？

回答人：chenyiwei
资产负债表日后一年，所以是2017.3.31.